臺灣新竹地方法院刑事判決　　　　　　　　　　　　　九十二年度易字第四一二號
　　公　訴　人　臺灣新竹地方法院檢察署檢察官
　　被　　　告　戊○○
右列被告因竊盜案件，經檢察官提起公訴（九十二度偵字第二二五五號），本院判決
如左：
    主  文
戊○○於夜間侵入住宅竊盜，累犯，處有期徒刑柒月。
    事  實
一、戊○○前因懲治盜匪條例案件，經臺灣高等法院以八十二年度上訴字第二五一八
    號刑事判決判處有期徒刑七年確定，又因犯竊盜罪，復經臺灣高等法院以八十二
    年度上訴字第二四四五號刑事判決判處有期徒刑六月確定，此二罪並由臺灣高等
    法院以八十二年度聲字第二一七四號刑事裁定定應執行有期徒刑七年四月，而於
    民國八十二年一月十五日入監執行，八十四年一月二十八日假釋付保護管束，然
    於假釋期間因違反麻醉藥品管理條例案件，經本院以八十四年度易字第三五三二
    號刑事判決判處有期徒刑三月確定，假釋因而撤銷，再入監執行殘刑四年八月七
    日，於九十年一月二十日縮刑假釋出獄，而於同年八月十五日假釋期滿，以已執
    行論（起訴書誤載為九十年一月二十日執行完畢）。詎其仍不知悔改，復基於意
    圖為自己不法之所有，於九十一年四月十七日凌晨四時許之夜間，侵入新竹市○○路○段四七一號二樓丙○○之住宅，竊得丙○○之妻莊何碧鳳所有之車號ＷＵ
    Ｘ─九七五號輕機車鑰匙一把得手後，旋將停放於上址住宅門前之車號ＷＵＸ─
    九七五號輕機車騎走而竊取之，並將之停放於自己位在新竹市○○街五四巷七號
    四樓之大樓地下室停車場內。嗣因戊○○前積欠其友人乙○○（已經臺灣新竹地
    方法院檢察署檢察官以九十一年度偵字第二二二三號為不起訴處分確定）之債款
    新臺幣（下同）二千五百元未清償，遂告知乙○○其有一部機車可供變賣，請乙○○一同前往戊○○前述住處大樓牽騎，乙○○不疑有他，遂於翌（即九十一年
    四月十八）日晚上八時許，由戊○○夥同三名友人駕駛不詳車號之自小客車至果
    菜市場附載乙○○至戊○○前述住處前並交付上開竊得之機車鑰匙一把予乙○○
    ，請乙○○前往該住處大樓地下室牽騎，適乙○○下至地下室，將前述機車騎上
    來時，即為在現場因發現戊○○行跡可疑而埋伏多時之員警甲○○、丁○○上前
    逮捕，戊○○見狀立即駕車逃逸。嗣因乙○○涉嫌上開竊盜案件經臺灣新竹地方
    法院檢察署檢察官偵查後始得悉上情。
二、案經臺灣新竹地方法院檢察檢察官自動檢舉偵查起訴。
    理  由
一、訊據被告戊○○固坦認有於九十一年四月十八日晚上八時許，偕同不詳姓名之友
    人，共乘一部自小客車附載乙○○至前述被告湳中街住處地下室，由乙○○下至
    地下室牽騎車號ＷＵＸ─九七五號輕機車，以及當時確實仍積欠乙○○二千五百
    元等情，惟矢口否認有何竊盜犯行，辯稱：車號ＷＵＸ─九七五號輕機車是乙○○與其弟己○○、及其妹共三人於九十一年四月十七日騎至伊住處地下室停放，
    被查獲當天，是要載乙○○去牽車，並無竊取該部機車，且乙○○事後有跟伊說
    該部機車係其弟己○○所竊云云。然查：
（一）被害人丙○○之妻莊何碧鳳所有之車號ＷＵＸ─九七五號輕機車鑰匙及該部機
      車，係於九十一年四月十七日凌晨四時許遭竊一節，業據被害人丙○○於警訊
      及本院行準備程序時指訴綦詳（見臺灣新竹地方法院九十一年度偵字第二二二
      三號偵查卷第六頁，下稱偵字第二二二三號偵查卷、本院卷第七十四頁），並
      有車輛車牌失竊作業─查獲車輛認可資料及被害人所出具之贓證物品認領保管
      收據各乙紙在卷可稽（見偵字第二二二三號偵查卷第十一、十二頁），且該部
      失竊之機車旋於遭竊翌（即九十一年四月十八）日晚上八時許，在被告當時位
      於新竹市○○街五四巷七號四樓住處之大樓地下室停車場，由證人乙○○自該
      大樓地下室牽騎時，當場為警查獲等情，除據被告供承在卷，核與證人即騎乘
      該部失竊機車為警當場查獲之乙○○證述情節大致相符，並經證人即查獲本件
      贓車之新竹市警察局第一分局西門派出所警員甲○○於偵查中結證屬實（見偵
      字第二二二三號偵查卷第四十三、四十四頁）。
（二）證人乙○○於臺灣新竹地方法院檢察署九十一年度偵字第二二二三號被訴竊盜
      案警、偵訊中均供述：「我是因為戊○○欠我錢而約我在果菜市場前等，稱他
      有一部機車可以拿去賣錢還我並於九十一年四月十八日下午七時四十五分許戊○○等三名駕駛自小客前來載我至新竹市○區○○街五四巷九號前下車時，戊○○拿鑰匙給我‧‧‧。」、「（你為何要幫他騎？）因為我把車子當了，借
      他五千元，我希望趕快幫他把車賣掉，好贖回我的車。」、「因三天前，戊○○向我借機車去當，說隔天就會把機車回贖，結果拖了三天，他打電話叫我去
      果菜市場前等他，說要把我的車子贖回來，說他沒有現金，有一台機車，是他
      的。可以去當掉，把我的機車贖回來。之後，當舖之人跟他一起開車到果菜市
      場載我到湳中街被查獲處，叫我下車去把機車牽上來給當舖之人看，藉以估價
      。結果我從地下室騎上來就為警方捉到。戊○○他們就開車逃走了。」、「（
      陳某交給你的機車鑰匙是原廠的或是打造的？）原廠的。因其上有廠牌之商標
      ，且是新的，該機車也是新的。」等語（見偵字第二二二三號偵查卷第四、二
      十二、三十二、三十三頁），及證人甲○○於偵查中具結稱：「九十一年四月
      十八日中午一時許，我與另一名員警丁○○在新竹市○○街五四巷九號地下室
      發現本件之贓物機車，我就與該名員警一起在附近埋伏。我看到戊○○騎另外
      一部未掛牌之機車在附近來回徘徊（他【指被告】就住在五四巷九號四樓），
      約到晚上八時許，我看到戊○○用另一部自小客車載乙○○及其他二名男子（
      共計四人）到達九號地下室門口停車，乙○○下車後，就到地下室把本件之贓
      物機車騎上來。我就與丁○○一起將他逮捕，戊○○見狀就另外開車逃逸。」
      、「（本件被查獲之贓物機車所用以啟動機車之鑰匙是原廠之鑰匙？）是。所
      以與機車一併發還予被害人。」等語（見偵字第二二二三號偵查卷第四十三、
      四十四頁），二者互核以觀，關於證人乙○○及另二名男子是由被告及其他二
      名姓名、年籍不詳之人駕車附載至自己前述住處，始由證人乙○○下至地下室
      牽騎本件贓物機車，而證人乙○○牽騎該部機車為警上前逮捕時，被告等隨即
      駕車逃逸等情節，均相符合。
（三）被告辯稱：該部機車係證人乙○○與其弟己○○於被查獲前一日騎至上開住處
      地下室停放，從被查獲前一天開始，伊就與乙○○在一起，並騎伊所有之未掛
      牌之機車載乙○○出去打電動，第二天才載乙○○回去牽車，乙○○並曾告訴
      伊，己○○承認該部機車為其所竊取一節，除據證人乙○○於本院行交互詰問
      時否認在卷，其證述：都是自己去湳中街找被告，其弟己○○一次都沒有跟伊
      去過，伊沒有告訴被告該部機車係己○○所竊等語（見本院卷第一一六、一○
      六頁），核與證人即乙○○之弟己○○於本院審理時證述：九十年時與其兄乙○○去找過被告一次，九十一年時沒有見過被告，沒有竊取該部機車後交給被
      告或乙○○，亦未告訴乙○○有竊取該部機車等語相符（見本院卷第一○三至
      一○五頁），證人己○○於本院提訊作證時，尚在臺灣新竹戒治所強制戒治中
      ，且被告與公訴人於行準備程序時均未聲請傳喚證人己○○，證人己○○係本
      院依職權予以傳喚，衡情證人己○○於開庭前當無與證人乙○○串證之可能，
      反觀被告先於偵查及本院行準備程序中均供稱：該部機車係證人乙○○與己○○騎去伊住處等語，嗣後於本院審理時又改稱：騎乘該部機車至伊住處者除證
      人乙○○、己○○外，尚有乙○○之妹云云（見本院卷第一五九頁），前後供
      詞矛盾，憑信性即屬有疑，是證人乙○○、己○○互核一致，且無串證可能之
      證述應較可採信。況縱如被告所辯，該部機車係證人乙○○與他人騎至被告前
      述住處地下室停放，被告隨即以己所有之未掛車牌之機車載證人乙○○離開，
      則與證人乙○○一同前往之人，即無其他交通工具可資利用，再若該部機車確
      係乙○○所騎乘，被告自可利用該部有牌照之機車與證人乙○○一同外出，何
      須甘冒為警臨檢之風險而以未懸掛車牌之機車搭載證人乙○○，是被告上開辯
      解，顯與常情不符，無足憑採。
（四）又被告於本院審理時辯稱：被查獲當天是乙○○要借錢，把該部機車騎至伊住
      處地下室擺放，伊有認識錢莊的朋友，就帶同乙○○及錢莊的朋友去估價，車
      子不是伊偷的，那陣子伊有上班，生活費都是家裡給的，而且那時候也有兩部
      機車，伊怎麼麼會偷人家的機車去典當云云。查：被告於偵查及本院審理時供
      稱：「我有欠他（指乙○○）錢，幾千元。因為之前他有同意，借他的機車去
      典當，機車典當我向他借了二千五百元。一直沒有還，他要求我還。我說慢一
      點再還他。」、「因為當初講好，我缺錢，他也缺錢，用他的機車典當，典當
      的錢一人一半，過兩天還給他，結果拖了一些時間。」等語（見臺灣新竹地方
      法院檢察署九十二年度偵字第二二五五號偵查卷第十三頁、本院卷第一六七頁
      ），核與證人乙○○於本件被訴竊盜案件偵查中供稱：「因三天前，他（指被
      告）向我借機車去當，說隔天就會把機車回贖，結果拖了三天，．．．」等語
      意旨相符（見偵字第二二二三號偵查卷第三十二頁）。被告既然尚積欠證人乙○○二千五百元之債務，證人乙○○若急需用錢，理應向被告催討，何須再典
      當一部機車換取金錢花用，而被告既然經濟無虞，為何遲不返還所積欠予證人
      乙○○之款項，反稱係證人乙○○因缺錢始將該部機車委託被告帶同錢莊之人
      進行估價，況證人乙○○若已明知該部機車為贓車，又欲典當該部機車，衡情
      應秘密聯絡被告至證人乙○○處進行估價，而非將該部機車騎至被告住處，使
      己增加為警查獲之風險，是被告所辯，均有違常理，俱不可採。綜核上情，本
      案事證明確，被告犯行堪以認定。
（五）至被告於本院審理時要求與證人乙○○對質一節，查被告於偵查中經公訴人屢
      次合法傳喚、拘提均未到庭，嗣於本院第一次審理期日亦未到庭，而本院於第
      一次審理期日即九十二年十二月二十九日時併傳喚被告及證人乙○○、己○○
      ，即係為保障被告與證人對質之權利，被告既經合法傳喚無正當理由拒不到庭
      ，且證人乙○○於偵查及本院審理時均到庭證述明確，本院認被告上開請求核
      無必要，應予駁回，附此說明。
二、核被告戊○○所為，係犯刑法三百二十一條第一項第一款之於夜間侵入住宅竊盜
    罪。查被告前因懲治盜匪條例案件，經臺灣高等法院以八十二年度上訴字第二五
    一八號刑事判決判處有期徒刑七年確定，又因犯竊盜罪，復經臺灣高等法院以八
    十二年度上訴字第二四四五號刑事判決判處有期徒刑六月確定，此二罪並由臺灣
    高等法院以八十二年度聲字第二一七四號刑事裁定定應執行有期徒刑七年四月，
    於八十二年一月十五日入監執行，八十四年一月二十八日假釋付保護管束，然於
    假釋期間因違反麻醉藥品管理條例案件，經本院以八十四年度易字第三五三二號
    刑事判決判處有期徒刑三月確定，假釋因而撤銷，再入監執行殘刑四年八月七日
    ，於九十年一月二十日縮刑假釋出獄，而於同年八月十五日假釋期滿，以已執行
    論等情，有臺灣高等法院被告全國前案紀錄表及臺灣新竹地方法院檢察署刑案資
    料查註紀錄表可按，其受有期徒刑之執行完畢後，五年以內再犯本件有期徒刑以
    上之罪，為累犯，應依刑法第四十七條規定加重其刑。爰審酌被告正值壯年，當
    力圖向上，猶思不勞而獲而竊取他人財物，兼衡被害人事後已領回其遭竊之財物
    ，所受損害尚微，及其犯後否認犯行等一切情狀，量處如主文所示之刑。
據上論斷，應依刑事訴訟法第二百九十九條第一項前段，刑法第三百二十一條第一項
第一款、第四十七條，判決如主文。
本案經檢察官劉邦繡到庭執行職務。
中      華      民      國    九十三    年      一      月     三十     日
                              臺灣新竹地方法院刑事第四庭
                                  審判長法  官  王  紋  瑩
                                        法  官  馮  俊  郎
                                        法  官  蔡  欣  怡
右正本證明與原本無異。
如不服本判決，應於判決送達後十日內向本院提出上訴狀( 應附繕本 )，上訴於臺灣
高等法院。
                                        書記官  鄭  敏  郎
中      華      民      國    九十三    年      一      月     三十     日
附錄本案論罪科刑法條全文：
刑法第三百二十一條第一項第一款
犯竊盜罪而有左列情形之一者，處六月以上、五年以下有期徒刑：
一  於夜間侵入住宅或有人居住之建築物、船艦或隱匿其內而犯之者。
